【裁判字號】    98,上訴,4020
【裁判日期】    981102
【裁判案由】    違反槍砲彈藥刀械管制條例
【裁判全文】
臺灣高等法院刑事判決                98年度上訴字第4020號
上  訴  人
即  被  告  甲○○
原審辯護人  林長泉  律師
上列上訴人因違反槍砲彈藥刀械管制條例案件，不服臺灣臺北地
方法院98年度訴字第1078號，中華民國98年9月4日第一審判決(
起訴案號：臺灣臺北地方法院檢察署98年度偵字第7841號)提起
上訴，判決如下：
    主  文
上訴駁回。
    理  由
壹、不服地方法院第一審判決上訴，須提出上訴書狀，並敘述具
    體理由，為上訴必備程式；所提書狀未敘述上訴理由，或僅
    曾以言詞陳述上訴理由，應於上述期間屆滿後20日內補提理
    由書於原審法院。
    原審法院認逾期未補提上訴理由，應定期間先命補正；逾期
    未補正，為上訴不合法律上程式，應以裁定駁回。如已提出
    上訴理由，但所提非屬具體理由，則由第二審法院以上訴不
    合法律上程式，判決駁回。
    刑事訴訟法第350條、第362條與第367條明文規定。
貳、所謂具體理由，必是依據卷內既有訴訟資料或提出新事證，
    指摘或表明第一審判決有何採證認事、用法或量刑等足已影
    響判決本旨的不當或違法，而構成應予撤銷的具體事由。例
    如：依憑證據法則具體指出所採證據何以不具證據能力，或
    依憑卷證資料，明確指出所為證據證明力的判斷如何違背經
    驗、論理法則；而未依上述意旨指出具體事由，或形式上雖
    已指出具體事由，但該事由縱使屬實，也不足以認為原判決
    有何不當或違法，例如：對不具有調查必要性的證據，法院
    未依聲請調查也未說明理由，或援用證據不當，但除去該證
    據仍應為同一事實認定，皆不屬於已據體敘明理由，以與第
    二審上訴制度旨在請求第二審法院撤銷、變更第一審不當或
    違法判決，實現個案救濟的立法目的相契合，並節制濫行上
    訴，最高法院97年台上字第892號判決參照。
參、上訴人即被告甲○○受男子「韋正德」委託，寄藏保管美國
    IMGRAM廠M11 型口徑9mm 制式衝鋒槍1 支 (槍支管制標號
    0000000000) 、口徑9mm 制式子彈8 顆；長彈匣 (30發裝 )
    、短彈匣 (10發裝) 及滅音管各1 只，而與陳俊業、林俊廷
    於民國98年3 月19日凌晨零時30分許，遇警於台北市中山區
    ○○○路1 段85巷口攔停盤查，經徵得甲○○等人同意後對
    3 人所乘8072-VG 號牌自用小客車後車廂執行搜索取出袋內
    物品而查獲，經警詢問，被告甲○○坦承前述槍彈等物是其
    置放於後車廂等情，已經被告坦白承認，並經證人即台北市
    政府警察局中山分局警備隊小隊長蘇元峰、陳俊業及林俊廷
    證實，且有內政部警政署刑事警察局98年4 月29日刑鑑字第
    0980041827號鑑驗書、照片可憑。
    原判決審酌被告品行、犯罪動機、目的、手段，所為對社會
    治安所造成危害，暨犯罪後坦承犯行，態度良好等一切情狀
    ，認公訴人於起訴書具體求處有期徒刑6 年、於審理中求處
    有期徒刑7 年，均嫌過重，而就被告違反槍砲彈藥刀械管制
    條例第7 條第4 項，法定刑度5 年以上有期徒刑，併科新台
    幣1 千萬元以下罰金，未經許可，寄藏衝鋒槍罪，量處有期
    徒刑5 年2 月，併科罰金新台幣10萬元，且諭知罰金如易服
    勞役的折算標準以新台幣1 千元折算壹日，上述扣案槍枝等
    等物沒收。經核並無違法、失當。
肆、被告上訴意旨略以：「被告前無違反槍砲彈藥刀械管制條例
    的前案紀錄，僅受朋友請託寄藏槍彈，並未持以犯案，情節
    並非重大，犯後深具悔意，態度良好，主動向警方供出實情
    ，原審漏未審酌被告符合刑法第59條減刑的情狀，顯有不當
    。」等語。
伍、經審查，認定上訴不合法，論述如下：
一、被告寄藏的槍彈，是經警方於被告3 人所乘自用小客車後車
    廂搜索查獲，並非被告主動供出，已經員警於台北市政府警
    查局中山分局警備隊刑事案件報告單明確記載(偵6-7)。
二、被告早於96年11月間即受「韋正德」請託而寄藏扣案槍彈，
    且於寄藏後1 個多月，「韋正德」即遭人槍殺身亡，已經被
    告供明 (偵13) 。被告不但未報警依法處理，竟仍予寄藏達
    1 年3 月之久；而扣案槍枝為制式衝鋒槍，極具殺傷力，有
    臺北市政府警察局刑事案件報告單、槍枝初步檢視報告表及
    鑑驗書可憑。足認犯行對社會治安的危害極大，顯無刑法第
    59 條可憫恕的特別情狀。
三、檢察官於起訴書具體求處有期徒刑6 年，於原審進而求處有
    期徒刑7 年；原判決審酌刑法第57條各款情形，認為檢察官
    先後2次的求刑均嫌過重，而就最輕本刑5年以上有期徒刑的
    刑度，從輕量處有期徒刑5年2月，已經予以法的寬典從輕量
    刑。
陸、被告上訴雖已敘述上訴理由，但不足以認為原判決有何不當
    或違法。
    被告上訴不合法。依刑事訴訟法第367 條、第372 條，判決
    如主文。
中    華    民    國    98    年    11    月    2     日
                  刑事第六庭  審判長法  官  林堭儀
                                    法  官  吳淑惠
                                    法  官  郭豫珍
以上正本證明與原本無異。
如不服本判決，應於收受送達後10日內向本院提出上訴書狀，其
未敘述上訴之理由者並得於提起上訴後10日內向本院補提理由書
（均須按他造當事人之人數附繕本）「切勿逕送上級法院」。
                                    書記官  胡勤義
中    華    民    國    98    年    11    月    4     日


司法院資訊處製作；財團法人民間司法改革基金會備份。
